---
title: "Projeto EAD5754TIC - Pesquisa TIC 2017"
author: "Fabiano Castello e Gustavo Galegale"
date: "Setembro de 2018"
output:
  word_document: default
  pdf_document: default
  html_document: default
---

```{r setup, include=FALSE}
knitr::opts_chunk$set(echo = TRUE, eval = TRUE)

#eval = FALSE para não avaliar o código, apenas mostrar
#echo = FALSE para n?o mostrar o código, apenas as sa?das
#results = "hide" para n?o mostrar as sa?das
#results = "asis" para que o resultado seja tratado como texto literal em Markdown


```
## *Intro* 

Concliliação e junção das bases de dados  [base de microdados TIC](https://cetic.br/arquivos/domicilios/2017/domicilios/). 
Mais informações veja o [Repositório no Github] (https://github.com/fabianocastello/NIC.br.base.CETIC)

## *Carregando Libs no R*

```{r eval=TRUE, echo=FALSE, } 
check.packages <- function(pkg){
    new.pkg <- pkg[!(pkg %in% installed.packages()[, "Package"])]
    if (length(new.pkg)) 
        install.packages(new.pkg, dependencies = TRUE)
    sapply(pkg, require, character.only = TRUE)
}

packages<-c("ggplot2", "dplyr", "readr")
check.packages(packages)

rm(check.packages)
rm(packages)

```


# *Carregando e tratando DOMICILIOS* 

```{r}
library("readr")
dom15 <- read_csv2(
        "../BasesMicrodadosTIC/ticdom_2015_domicilios_base_de_microdados_v1.0.csv")
names(dom15) <- tolower(names(dom15))

dom16 <- read_csv2(
        "../BasesMicrodadosTIC/ticdom_2016_domicilios_base_de_microdados_v1.0.csv")
names(dom16) <- tolower(names(dom16))

dom17 <- read_csv2(
        "../BasesMicrodadosTIC/ticdom_2017_domicilios_base_de_microdados_v1.1.csv")
names(dom17) <- tolower(names(dom17))

```
## Retirando variáveis que não são comuns as três bases 

```{r}

dim(dom15)
dom15$a6                       <- NULL
dom15$energia_eletrica         <- NULL
dim(dom15)

dim(dom16)
dom16$a10                      <- NULL
dom16$a5_outro_desc            <- NULL
dom16$a5a                      <- NULL
dom16$a6                       <- NULL
dom16$ajuda                    <- NULL
dom16$energia_eletrica         <- NULL
dom16$tipo_pesq                <- NULL
dim(dom16)

dim(dom17)
dom17$a1_agreg                 <- NULL
dom17$a1_exclusivos            <- NULL
dom17$a1a4                     <- NULL
dom17$a2_a_faixa               <- NULL
dom17$a2_b_faixa               <- NULL
dom17$a2_c_faixa               <- NULL
dom17$a5_nenhum                <- NULL
dom17$a5_outro_desc            <- NULL
dom17$a5a                      <- NULL
dom17$a7_agreg                 <- NULL
dom17$a9_faixa                 <- NULL
dom17$renda_familiar_2         <- NULL
dim(dom17)
```

## Ajustando nomes das variáveis que existem nos três anos com nomes diferentes mas com mesma codificação

```{r}
names(dom15)[names(dom15)=="classe_cb2008"] <- "classe_2008"
names(dom16)[names(dom16)=="classe_cb2008"] <- "classe_2008"
names(dom15)[names(dom15)=="classe_cb2015"] <- "classe_2015"
names(dom16)[names(dom16)=="classe_cb2015"] <- "classe_2015"
```

## Ajustando codificação da região

```{r}
#Codificação da região em 2015 e 2016
#1 = ""Norte""
#2 = ""Nordeste""
#3 = ""Sudeste""
#4 = ""Sul""
#5 = ""Centro-Oeste
#Codificação da região em 2017
#1 = ""Sudeste""
#2 = ""Nordeste""
#3 = ""Sul""
#4 = ""Norte""
#5 = ""Centro-Oeste"""
#Codificação da região no consolidado (base 2017)
#1 = ""Sudeste""
#2 = ""Nordeste""
#3 = ""Sul""
#4 = ""Norte""
#5 = ""Centro-Oeste"""

dom15["cod_regiao_3"] <- NA
dom15$cod_regiao_3[dom15$cod_regiao == 1] <- 4
dom15$cod_regiao_3[dom15$cod_regiao == 2] <- 2
dom15$cod_regiao_3[dom15$cod_regiao == 3] <- 1
dom15$cod_regiao_3[dom15$cod_regiao == 4] <- 3
dom15$cod_regiao_3[dom15$cod_regiao == 5] <- 5
dom16["cod_regiao_3"] <- NA
dom16$cod_regiao_3[dom16$cod_regiao == 1] <- 4
dom16$cod_regiao_3[dom16$cod_regiao == 2] <- 2
dom16$cod_regiao_3[dom16$cod_regiao == 3] <- 1
dom16$cod_regiao_3[dom16$cod_regiao == 4] <- 3
dom16$cod_regiao_3[dom16$cod_regiao == 5] <- 5
dom17["cod_regiao_3"] <- NA
dom17$cod_regiao_3[dom17$cod_regiao_2 == 1] <- 1
dom17$cod_regiao_3[dom17$cod_regiao_2 == 2] <- 2
dom17$cod_regiao_3[dom17$cod_regiao_2 == 3] <- 3
dom17$cod_regiao_3[dom17$cod_regiao_2 == 4] <- 4
dom17$cod_regiao_3[dom17$cod_regiao_2 == 5] <- 5

```

## Double check antes de deletar variáveis de região

```{r}

hist(dom15$cod_regiao)
hist(dom15$cod_regiao_3)
hist(dom16$cod_regiao)
hist(dom16$cod_regiao_3)
hist(dom17$cod_regiao_2)
hist(dom17$cod_regiao_3)
```

## Eliminando variáveis de cod_região não mais utilizadas e comparando bases

```{r}
dom15$cod_regiao <- NULL
dom16$cod_regiao <- NULL
dom17$cod_regiao_2 <- NULL


# Comparando as bases: se 15 = 16 e 16 = 17 então 15 = 17
sort(names(dom15)) == sort(names(dom16))
sort(names(dom16)) == sort(names(dom17))

```

## Criando um campo para identificar o ano na pesquisa, agregando datasets e exportando

```{r}
dom15$ano <- "2015"
dom16$ano <- "2016"
dom17$ano <- "2017"


dom <- rbind(dom15, dom16, dom17)

write.csv2(dom,
          "../BasesMicrodadosTIC/ticdom_base_domicilios.csv",
          append = FALSE)
```

## Wrap-up e finalização de DOMICÍLIOS

```{r}
rm(dom17)
rm(dom16)
rm(dom15)

```


# *Carregando e tratando INDIVÍDUOS* 

```{r}
library("readr")

ind15 <- read_csv2(
        "../BasesMicrodadosTIC/ticdom_2015_individuos_base_de_microdados_v1.0.csv")
names(ind15) <- tolower(names(ind15))

ind16 <- read_csv2(
        "../BasesMicrodadosTIC/ticdom_2016_individuos_base_de_microdados_v1.0.csv")
names(ind16) <- tolower(names(ind16))

ind17 <- read_csv2(
        "../BasesMicrodadosTIC/ticdom_2017_individuos_base_de_microdados_v1.1.csv")
names(ind17) <- tolower(names(ind17))

```


```{r}
dim(ind15)
ind15$c4 <- NULL
ind15$c6_h <- NULL
ind15$c9_e <- NULL
ind15$h1 <- NULL
ind15$h3_a <- NULL
ind15$h3_b <- NULL
ind15$h3_c <- NULL
ind15$h3_d <- NULL
ind15$h3_e <- NULL
ind15$h3_f <- NULL
ind15$h3_g <- NULL
ind15$h3_h <- NULL
ind15$h3_i <- NULL
ind15$h3_j <- NULL
ind15$h3_outro <- NULL
ind15$h3_outro_desc <- NULL
ind15$h4 <- NULL
ind15$j2_o <- NULL
ind15$j3b_a <- NULL
ind15$j3b_b <- NULL
ind15$j3b_c <- NULL
ind15$j3b_d <- NULL
ind15$j3b_e <- NULL
ind15$j3b_f <- NULL
ind15$j3b_g <- NULL
ind15$j3b_h <- NULL
ind15$j3b_outro <- NULL
ind15$j3b_outro_desc <- NULL
ind15$j4 <- NULL
ind15$renda_pessoal <- NULL
dim(ind15)

dim(ind16)
ind16$c1_cob_a <- NULL
ind16$c1_cob_b <- NULL
ind16$c1_cob_c <- NULL
ind16$c1_cob_d <- NULL
ind16$c2a <- NULL
ind16$c3_cob <- NULL
ind16$c4 <- NULL
ind16$c4_cob <- NULL
ind16$c5_cob_a <- NULL
ind16$c5_cob_b <- NULL
ind16$c5_cob_c <- NULL
ind16$c5_cob_d <- NULL
ind16$c5_cob_e <- NULL
ind16$c5_cob_f <- NULL
ind16$c5_cob_g <- NULL
ind16$c5_cob_g_desc <- NULL
ind16$c6_cob_a <- NULL
ind16$c6_cob_b <- NULL
ind16$c6_cob_c <- NULL
ind16$c6_cob_d <- NULL
ind16$c6_cob_e <- NULL
ind16$c6_cob_f <- NULL
ind16$c6_cob_g <- NULL
ind16$c6_cob_h <- NULL
ind16$c6_cob_outro <- NULL
ind16$c6_cob_outro_desc <- NULL
ind16$c6_h <- NULL
ind16$c9_e <- NULL
ind16$h1 <- NULL
ind16$h3_a <- NULL
ind16$h3_b <- NULL
ind16$h3_c <- NULL
ind16$h3_d <- NULL
ind16$h3_e <- NULL
ind16$h3_f <- NULL
ind16$h3_g <- NULL
ind16$h3_h <- NULL
ind16$h3_i <- NULL
ind16$h3_j <- NULL
ind16$h3_outro <- NULL
ind16$h3_outro_desc <- NULL
ind16$h4 <- NULL
ind16$j4 <- NULL
ind16$renda_pessoal <- NULL
ind16$tipo_pesq <- NULL
dim(ind16)

dim(ind17)
ind17$c1_cob_a <- NULL
ind17$c1_cob_agreg <- NULL
ind17$c1_cob_b <- NULL
ind17$c1_cob_c <- NULL
ind17$c1_cob_d <- NULL
ind17$c12_e1 <- NULL
ind17$c12_f1 <- NULL
ind17$c2a <- NULL
ind17$c3_cob <- NULL
ind17$c3j3 <- NULL
ind17$c4 <- NULL
ind17$c4_cob <- NULL
ind17$c5_agreg <- NULL
ind17$c5_cob_a <- NULL
ind17$c5_cob_agreg <- NULL
ind17$c5_cob_b <- NULL
ind17$c5_cob_c <- NULL
ind17$c5_cob_d <- NULL
ind17$c5_cob_e <- NULL
ind17$c5_cob_f <- NULL
ind17$c5_cob_g <- NULL
ind17$c5_cob_g_desc <- NULL
ind17$c5_cob_nenhum <- NULL
ind17$c5_dispositivos <- NULL
ind17$c6_cob_a <- NULL
ind17$c6_cob_b <- NULL
ind17$c6_cob_c <- NULL
ind17$c6_cob_d <- NULL
ind17$c6_cob_e <- NULL
ind17$c6_cob_f <- NULL
ind17$c6_cob_g <- NULL
ind17$c6_cob_outro <- NULL
ind17$c6_cob_outro_desc <- NULL
ind17$c8_nao <- NULL
ind17$c9_f <- NULL
ind17$cod_regiao_2 <- NULL
ind17$g1_agreg <- NULL
ind17$g3_nenhum <- NULL
ind17$g3_outro <- NULL
ind17$g3_outro_desc <- NULL
ind17$i1_nenhum <- NULL
ind17$j2_nenhum <- NULL
ind17$j3_agreg <- NULL
ind17$j5_faixas <- NULL
ind17$renda_familiar <- NULL
ind17$renda_familiar_2 <- NULL
ind17$renda_pessoal <- NULL
dim(ind17)


#Ajustando nomes das variáveis que existem nos três anos com nomes diferentes
# nada a ajustar!

# Comparando as bases: se 15 = 16 e 16 = 17 ent?o 15 = 17
sort(names(ind15)) == sort(names(ind16))
sort(names(ind16)) == sort(names(ind17))
```

## Criando um campo para identificar o ano na pesquisa, agregando datasets e exportando

```{r}
ind15$ano <- "2015"
ind16$ano <- "2016"
ind17$ano <- "2017"


ind <- rbind(ind15, ind16, ind17)


write.csv2(ind,
          "../BasesMicrodadosTIC/ticdom_base_individuos.csv",
          append = FALSE)
```
## Wrap-up e finalização de INDIVÍDUOS

```{r}

rm(ind17)
rm(ind16)
rm(ind15)

```

*FIM DO MARKDOWN!*

